# 请问陈版及各位大神：境内外货物采购问题

提问人：leoerdam 时间：2020-06-15 11:33:09
陈老师，以及各位大神，有个问题想请教下：
有一家A公司，它的母公司在德国，原先采购货物都是会从德国母公司处进行采购并结算。
现在由于可能当中物流时间比较长，而且德国母公司也是从英国的一家公司进行采购。
所以现在有一种方案，就是有德国和英国签协议，由英国在中国的子公司直接和A公司进行交易，这样A公司就避免了境外采购存货的时间长问题。
但是A公司还是直接和德国母公司进行结算，德国母公司再会和英国进行结算。
请问下各位大神，这样子可以嘛？若不可以，应该采用什么方式才可以呢？谢谢。

回答人：chenyiwei
境内采购，但结算在境外，可能涉及外汇管理和税务方面的合规性问题，例如在没有真实的货物进出口的情况下可能无法对外付汇。建议先就此问题与外汇、税务主管部门沟通。